臺灣高等法院刑事判決　　　　　　　　 94年度上易字第635號
上　訴　人
即　被　告　甲○○
上列上訴人因妨害名譽案件，不服臺灣臺北地方法院93年度易字
第1688號，中華民國94年3月7日第一審判決（起訴案號：臺灣臺
北地方法院檢察署93年度偵字第18408 號），提起上訴，本院判
決如下：
    主  文
上訴駁回。
    事  實
一、甲○○有傷害及竊盜之犯罪紀錄，與鄰居乙○○間夙有怨隙
    而相處不睦，民國九十三年九月二十三日上午九時二十分許
    ，適乙○○自外返家時，甲○○竟基於公然侮辱之犯意，在
    臺北市松山區○○○路十七巷五十三號一樓公寓住處門口之
    不特定多數人得以共聞共見之處所，公然以「妳婊子太妹啊
    ．．．幹妳娘雞巴．．．一個男人操妳還不夠，叫那麼多男
    人來操妳啊．．．賤貨．．．一個女人要幾個男人操妳，妳
    屄很癢啊，一個還不夠啊，叫那麼多男人操妳啊．．．」等
    足以貶損他人社會評價之粗鄙言語辱罵乙○○。
二、案經乙○○訴由臺北市政府警察局松山分局報請臺灣臺北地
    方法院檢察署檢察官偵查起訴。
    理    由
一、訊據上訴人即被告甲○○對其於上揭時、地，以上開言語罵
    告訴人乙○○之情固坦承不諱，惟否認有何公然侮辱之犯行
    ，辯稱：其罵乙○○時旁邊並沒有人在，應不構成公然侮辱
    ，且原審量刑過重云云。
二、經查：上揭事實，業據被告於原審法院準備程序及審理時供
    承不諱，核與被害人乙○○於警詢、偵查中及本院審理時指
    訴之情節相符。此外，復有上開錄音譯文在卷（見偵查卷第
    四十二頁）可參。被告雖以上詞置辯，惟被告辱罵乙○○之
    地點係在一樓公寓住處門口，以現今社會集合式住宅之興建
    模式，被告行為自處於不特定人或多數人得以共見共聞之狀
    況，其行為堪認係公然侮辱，所辯云云，尚難憑採。綜上，
    本件事證已臻明確，被告所辯不足採信，其犯行洵堪認定，
    應予依法論科。
三、核被告所為，係犯刑法第三百零九條第一項之公然侮辱罪。
四、原審認被告罪證明確，援引刑法第三百零九條第一項、第四
    十一條第一項前段、罰金罰鍰提高標準條例第一條前段、第
    二條，審酌被告之犯罪動機、目的、手段、品行，及因與乙
    ○○間存有怨隙，即出言公然辱罵乙○○，致乙○○之人格
    尊嚴受有損害，迄今仍未與乙○○達成和解，犯後態度尚稱
    良好等一切情狀，量處拘役四十日，並諭知以三百元折算一
    日之易科罰金折算標準。經核原審認事用法，並無違誤，量
    刑亦屬妥適，被告上訴否認犯罪，並爭執原審量刑過重，就
    其否認犯罪部分，核無理由，而關於刑之量定，係實體法上
    賦予法院得為自由裁量之事項，倘法院未有逾越法律所規定
    之範圍，或濫用其權限，即不得任意指摘為違法。被告認原
    判決量刑過重，就原審法院適法範圍裁量權之行使為爭執，
    惟原審量刑，已審酌被告之各種犯罪情狀，並無明顯失出或
    失入，被告所稱原審量刑過重云云，亦無理由，其上訴應予
    駁回。
據上論斷，應依刑事訴訟法第三百六十八條，判決如主文。
本案經檢察官周志榮到庭執行職務。
中　　華　　民　　國　　94　　年　　6 　　月　　27　　日
　　　　　　　　　刑事第七庭審判長法　官  蔡秀雄
　　　　　　　　　　　　　　　    法　官  周占春
　　　　　　　 　 　　　　　　　　法　官  蘇素娥
以上正本證明與原本無異。
不得上訴。
                                  書記官  何閣梅
中　　華　　民　　國　　94　　年　　6 　　月　　27　　日
附錄：本案論罪科刑法條全文
中華民國刑法第309條
 (公然侮辱罪)
 公然侮辱人者，處拘役或三百元以下罰金。
以強暴犯前項之罪者，處一年以下有期徒刑、拘役或五百元以下
罰金。
